---
title: "Ergebnisse Dart Pilot"
author: "Lina"
date: today 
format: 
  html:
    self-contained: true 
    toc: true 
    toc-title: Inhalt
    toc-location: left 
    theme: 
      light: minty
    fontsize: 32 px 
    font-family: Roboto
    grid:
      sidebar-width: 300px
      body-width: 900px
      margin-width: 300px
      gutter-width: 1.5rem
    code-tools: 
     source: true
     toggle: false
     caption: This is my code
lang: de
citation-location: margin
execute: 
  echo: fenced
  warning: false
  messages: false
  error: true
code-fold: false
code-summary: Hier siehst du den Code... 
---

```{r}
#| eval: true
#| include: false
library(ggplot2)
library(tidyverse)
library(readxl)
library(dplyr)
library(plotly)
library(tidyr)
library(stringr)
library(writexl)
library(openxlsx)
library(DT)
library(knitr)
library(afex)
library(emmeans)
library(ez)

darts = read_excel("/Users/linafricke/Documents/Promotion/Studie 2 /1_Pilotstudien/Pilot 2/Pilot_2_Übersicht.xlsx")

```

::: {.callout-important}
Es wurden bisher _n_=`r (ncol(darts)-2)/2` Proband*innen erhoben.
:::


```{r}
#| eval: true
#| echo: false
#| include: false

# Datensatz präprozessieren

# Alle Spalten als numerisch angeben
darts_clean = darts %>%
  mutate(across(starts_with("vp"), ~ as.numeric(str_trim(.))))

# NaNs richtig benennen
darts_clean = darts_clean %>%
  mutate(across(starts_with("vp"), ~ ifelse(is.nan(.), NA, .)))

# Daten ins long-format bringen
long_darts = darts_clean %>%
  pivot_longer(cols = starts_with("vp"),
               names_to = c("VP", ".value"),
               names_pattern = "vp(..)([xy])") %>%
  rename(x = x, y = y) %>%
  mutate(VP = paste0("vp", VP))  # optional, zur Klarheit

# .. und richtig sortieren
long_darts = long_darts %>%
  arrange(VP, Block, Wurf)
```

```{r}
#| eval: true
#| echo: false
#| include: false

# Distanzen zum Bulls Eye (0/0) berechnen

# Referenzpunkte (Block 0, Wurf 0 je Proband)
bull = long_darts %>%
  filter(Block == 0, Wurf == 0) %>%
  select(VP, X_ref = x, Y_ref = y)

# Referenz (Bulls Eye in Datensatz integrieren)
darts_distance = long_darts %>%
  left_join(bull)  

# Distanz berechnen
darts_distance = darts_distance %>%
  mutate(distance = sqrt((x - X_ref)^2 + (y - Y_ref)^2))

colnames(darts_distance)[1:3] = c("block", "number", "vp")

#x_ref und y-Ref wieder löschen
darts_distance = darts_distance %>%
  select(-X_ref, -Y_ref)
```

```{r}
#| eval: true
#| echo: false
#| include: false

# Mittelwert der Distanz berechnen
mean_distance = darts_distance %>%
  filter(number %in% 1:8) %>%
  group_by(vp, block) %>%
  summarise(mean_distance = mean(distance, na.rm = TRUE), .groups = "drop")
```

```{r}
#| eval: true
#| echo: false
#| include: false

# Median der Distanz berechnen
median_distance = darts_distance %>%
  filter(number %in% 1:8) %>%
  group_by(vp, block) %>%
  summarise(median_distance = median(distance, na.rm = TRUE), .groups = "drop")
```

```{r}
#| eval: true
#| echo: false
#| include: false

# Output-Datei generieren

# Mittelwert-Wide
mittelwerte_wide <- mean_distance %>%
  pivot_wider(names_from = vp, values_from = mean_distance)

# Median-Wide
median_wide <- median_distance %>%
  pivot_wider(names_from = vp, values_from = median_distance)

# Transponieren: Mittelwert
transpose_mean <- mittelwerte_wide %>%
  select(-block) %>%
  t() %>%
  as.data.frame()
colnames(transpose_mean) <- paste0("AvgB_", unique(mittelwerte_wide$block))
transpose_mean$VP <- rownames(transpose_mean)
transpose_mean <- transpose_mean %>% relocate(VP)

# Transponieren: Median
transpose_median <- median_wide %>%
  select(-block) %>%
  t() %>%
  as.data.frame()
colnames(transpose_median) <- paste0("MedB_", unique(median_wide$block))
transpose_median$VP <- rownames(transpose_median)
transpose_median <- transpose_median %>% relocate(VP)

# Output-Ordner und Dateiname
output_ordner <- "/Users/linafricke/Documents/Promotion/Studie 2 /1_Pilotstudien/Pilot 2"
dateiname <- paste0(Sys.Date(), "_Darts_Distanz.xlsx")
pfad <- file.path(output_ordner, dateiname)

# Workbook erstellen
wb <- createWorkbook()

# Blätter hinzufügen
addWorksheet(wb, "Mittelwert")
addWorksheet(wb, "Median")

# Daten schreiben
writeData(wb, sheet = "Mittelwert", transpose_mean)
writeData(wb, sheet = "Median", transpose_median)

# Datei speichern
saveWorkbook(wb, pfad, overwrite = TRUE)
```

```{r}
#| eval: true
#| include: false

# Aggregierte Werte pro Block (Würfe 1–8)
darts_summary <- darts_distance %>%
  filter(number %in% 1:8) %>%  # Referenzwurf (0) ausschließen
  group_by(block) %>%
  summarise(
    mean_dist = mean(distance, na.rm = TRUE),
    median_dist = median(distance, na.rm = TRUE),
    .groups = "drop"
  )
```
# Daten (Block 1-20)


## Diagramme
::: {.panel-tabset}
## Distanzen

```{r}
#| eval: true
#| echo: false
darts_long <- darts_summary %>%
  select(block, mean_dist, median_dist) %>%
  pivot_longer(cols = c(mean_dist, median_dist),
               names_to = "Typ", values_to = "Distanz") %>%
  mutate(Typ = recode(Typ,
                      "mean_dist" = "Mittelwert",
                      "median_dist" = "Median"))

graph <- ggplot(darts_long, aes(x = block, y = Distanz, color = Typ)) +
  geom_line(size = 1.2) +
  geom_point(size = 2) +
  geom_smooth(method = "lm", se = FALSE, linetype = "dotted") +
  
  scale_x_continuous(breaks = 1:20) +
  scale_y_continuous(limits = c(60, 100), breaks = seq(60, 100, by = 5)) +

  scale_color_manual(
    name = "Legende:",
    values = c("Mittelwert" = "azure4", "Median" = "darkgoldenrod2")
  ) +

  labs(
    x = "Block",
    y = "Distanz (in mm)"
  ) +
  theme_minimal(base_size = 12) +
  theme(
    legend.position = "bottom",
    legend.title = element_text(face = "bold"),
    plot.title = element_text(hjust = 0.5, face = "bold"),
    axis.title = element_text(face = "bold")
  )

# Interaktive Darstellung
ggplotly(graph)
```

## Fehler

```{r}
#| eval: true
#| echo: false
#| include: false

# Berechnen
# Anzahl der NAs pro Block (Würfe 1–8)
na_counts <- darts_distance %>%
  filter(number %in% 1:8) %>%
  group_by(block) %>%
  summarise(
    missing = sum(is.na(distance)),
    .groups = "drop"
  ) %>%
  mutate(
    total_possible = 8 * ((ncol(darts) - 2) / 2),  # 8 Würfe × Anzahl VPs
    missing_percent = (missing / total_possible) * 100
  )

```

```{r}
#| eval: true
#| echo: false

# Plot
missingv = ggplot(na_counts, aes(x = block, y = missing_percent)) +
  geom_line(color = "firebrick", size = 1.2) +
  geom_point(color = "firebrick", size = 2) +
  labs(
    title = "Prozentuale Fehlerrate pro Block",
    x = "Block",
    y = "Fehlerrate (%)"
  ) +
  scale_x_continuous(breaks = 1:20) +
  theme_minimal(base_size = 12) +
  theme(
    plot.title = element_text(hjust = 0.5, face = "bold"),
    axis.title = element_text(face = "bold")
  )

ggplotly(missingv)
```

:::
## Tabelle
::: {.panel-tabset}

## Mittelwert

```{r}
#| eval: true
#| echo: false

datatable(
  transpose_mean,
  rownames = FALSE,
  colnames = c("VP", "Block 1", "Block 2", "Block 3", "Block 4", "Block 5", "Block 6",
               "Block 7", "Block 8", "Block 9", "Block 10", "Block 11", "Block 12",
               "Block 13", "Block 14", "Block 15", "Block 16", "Block 17", "Block 18",
               "Block 19", "Block 20"),
  extensions = 'Buttons',
  options = list(
    dom = 'Bfrtip',
    buttons = c('copy', 'csv', 'excel', 'pdf', 'print'),
    pageLength = 10
  )
) %>%
  formatRound(columns = 2:ncol(transpose_mean), digits = 2) %>%
  formatStyle(columns = 1:ncol(transpose_mean))


```

## Median

```{r}
#| eval: true
#| echo: false

datatable(
  transpose_median,
  rownames = F,
  colnames = c("VP", "Block 1", "Block 2", "Block 3", "Block 4", "Block 5", "Block 6", "Block 7", "Block 8", "Block 9", "Block 10", "Block 11", "Block 12", "Block 13", "Block 14", "Block 15", "Block 16", "Block 17", "Block 18", "Block 19", "Block 20"),
  extensions = 'Buttons',
  options = list(
    dom = 'Bfrtip',
    buttons = c('copy', 'csv', 'excel', 'pdf', 'print'),
    pageLength = 10
  )
) %>%
  formatRound(columns = 2:ncol(transpose_median), digits = 2)
```

:::


## Anova mit Messwiederholung


::: {.panel-tabset}

## Mittelwert
```{r}
#| eval: true
#| echo: false
#| include: false

mean_distance <- mean_distance %>%
  filter(vp != "vp09") %>%     # vp09 ausschließen
  mutate(block = factor(block))

anova_result <- ezANOVA(
  data = mean_distance,
  dv = mean_distance,
  wid = vp,
  within = block,
  type = 1,
  detailed = TRUE
)

anova_table <- anova_result$ANOVA %>%
  mutate(across(where(is.numeric), ~ round(., 3)))

# Modell für emmeans
aov_afex <- aov_ez(
  id = "vp",
  dv = "mean_distance",
  within = "block",
  data = mean_distance,
  type = 3
)

# EMMs
emm_table <- emmeans(aov_afex, ~ block) %>%
  as.data.frame() %>%
  mutate(across(where(is.numeric), ~ round(., 2)))

# Kontraste
contrast_table <- contrast(emmeans(aov_afex, ~ block), method = "poly") %>%
  as.data.frame() %>%
  mutate(across(where(is.numeric), ~ round(., 3)))

```

```{r}
#| eval: true
#| echo: false

kable(anova_table, caption = "ANOVA – Block (1–20)")
kable(contrast_table, caption = "Kontraste")
```

## Median 

```{r}
#| eval: true
#| echo: false
#| include: false

median_distance <- median_distance %>%
  filter(vp != "vp09") %>%     # vp09 ausschließen
  mutate(block = factor(block))

anova_result <- ezANOVA(
  data = median_distance,
  dv = median_distance,
  wid = vp,
  within = block,
  type = 1,
  detailed = TRUE
)

anova_table <- anova_result$ANOVA %>%
  mutate(across(where(is.numeric), ~ round(., 3)))

# Modell für emmeans (korrigiert)
aov_afex <- aov_ez(
  id = "vp",
  dv = "median_distance",
  within = "block",
  data = median_distance,
  type = 3
)

# EMMs
emm_table <- emmeans(aov_afex, ~ block) %>%
  as.data.frame() %>%
  mutate(across(where(is.numeric), ~ round(., 2)))

# Kontraste
contrast_table <- contrast(emmeans(aov_afex, ~ block), method = "poly") %>%
  as.data.frame() %>%
  mutate(across(where(is.numeric), ~ round(., 3)))

```

```{r}
#| eval: true
#| echo: false

kable(anova_table, caption = "ANOVA – Block (1–20)")
kable(contrast_table, caption = "Kontraste")
```
:::

## Prozentualer Lernerfolg

Der prozentuale Lernerfolg berechnet sich wie folgt: $100\% - \left( \frac{\text{Endwert}}{\text{Startwert}} \times 100\% \right)$. 

### Mittelwert

```{r}
#| eval: true
#| echo: false

# Anfangs- und Endwerte pro VP (Block 1 & Block 20)
start_values <- mean_distance %>%
  filter(block == 1) %>%
  select(vp, start = mean_distance)

end_values <- mean_distance %>%
  filter(block == 20) %>%
  select(vp, end = mean_distance)

# Prozentualer Lernerfolg
lernerfolg_df_mean_1_20 <- left_join(start_values, end_values, by = "vp") %>%
  mutate(
    start_prozent = 100,
    end_prozent = (end / start) * 100,
    lernerfolg = start_prozent - end_prozent
  )

```

Im Mittel beträgt der Lernerfolg (Block 1 → 20, **Mittelwert**) _m_ = `r round(mean(lernerfolg_df_mean_1_20$lernerfolg, na.rm = TRUE), 2)` %.

<details>
<summary><strong>Ergebnisse anzeigen</strong></summary>

```{r}
#| eval: true
#| echo: false
#| table-fold: true

kable(lernerfolg_df_mean_1_20, digits = 2, caption = "Lernerfolg von Block 1 zu 20 (Mittelwert)")
```

```{r}
#| eval: true
#| echo: false
#| include: false

start_values <- median_distance %>%
  filter(block == 1) %>%
  select(vp, start = median_distance)

end_values <- median_distance %>%
  filter(block == 20) %>%
  select(vp, end = median_distance)

lernerfolg_df_median_1_20 <- left_join(start_values, end_values, by = "vp") %>%
  mutate(
    start_prozent = 100,
    end_prozent = (end / start) * 100,
    lernerfolg = start_prozent - end_prozent
  )

```

### Median
Im Mittel beträgt der Lernerfolg (Block 1 → 20, **Median**) _m_ = `r round(mean(lernerfolg_df_median_1_20$lernerfolg, na.rm = TRUE), 2)` %.
<details>
<summary><strong>Ergebnisse anzeigen</strong></summary>

```{r}
#| eval: true
#| echo: false
#| 
kable(lernerfolg_df_median_1_20, digits = 2, caption = "Lernerfolg von Block 1 zu 20 (Median)")

```

# Daten (5x4 Blöcke, gesamt 20 Blöcke)

```{r}
#| eval: true
#| echo: false

# 4 Blöcke zusammenschließen
darts_binned_4 <- darts_distance %>%
  filter(number %in% 1:8) %>%
  mutate(
    blockgruppe = case_when(
      block %in% 1:4   ~ "Block 1–4",
      block %in% 5:8   ~ "Block 5–8",
      block %in% 9:12  ~ "Block 9–12",
      block %in% 13:16 ~ "Block 13–16",
      block %in% 17:20 ~ "Block 17–20",
      TRUE ~ NA_character_
    ),
    blockgruppe = factor(
      blockgruppe,
      levels = c("Block 1–4", "Block 5–8", "Block 9–12", "Block 13–16", "Block 17–20")
    )
  ) %>%
  filter(!is.na(blockgruppe)) %>%
  group_by(vp, blockgruppe) %>%
  summarise(
    mean_dist = mean(distance, na.rm = TRUE),
    median_dist = median(distance, na.rm = TRUE),
    .groups = "drop"
  )
```

```{r}
#| eval: true
#| echo: false

# Wide Format
# Mittelwerte transponieren
means_wide_4 <- darts_binned_4 %>%
  select(vp, blockgruppe, mean_dist) %>%
  pivot_wider(names_from = blockgruppe, values_from = mean_dist)

# Mediane transponieren
medians_wide_4 <- darts_binned_4 %>%
  select(vp, blockgruppe, median_dist) %>%
  pivot_wider(names_from = blockgruppe, values_from = median_dist)
```

```{r}
#| eval: true
#| echo: false

# Neue Blätter hinzufügen
addWorksheet(wb, "Mittelwert 4 Blöcke")
addWorksheet(wb, "Median 4 Blöcke")

# Daten schreiben
writeData(wb, sheet = "Mittelwert 4 Blöcke", means_wide_4)
writeData(wb, sheet = "Median 4 Blöcke", medians_wide_4)

# Datei speichern
saveWorkbook(wb, pfad, overwrite = TRUE)

```

## Diagramme

```{r}
#| eval: true
#| echo: false

# NA-Zählung pro Block (Würfe 1–8)
na_counts <- darts_distance %>%
  filter(number %in% 1:8) %>%
  group_by(block) %>%
  summarise(missing = sum(is.na(distance)), .groups = "drop")

# Neue Blockgruppen (4er Schritte)
na_binned_4 <- na_counts %>%
  mutate(
    blockgruppe = case_when(
      block %in% 1:4   ~ "Block 1–4",
      block %in% 5:8   ~ "Block 5–8",
      block %in% 9:12  ~ "Block 9–12",
      block %in% 13:16 ~ "Block 13–16",
      block %in% 17:20 ~ "Block 17–20",
      TRUE ~ NA_character_
    ),
    blockgruppe = factor(
      blockgruppe,
      levels = c("Block 1–4", "Block 5–8", "Block 9–12", "Block 13–16", "Block 17–20")
    )
  ) %>%
  filter(!is.na(blockgruppe)) %>%
  group_by(blockgruppe) %>%
  summarise(
    fehlersumme = sum(missing),
    fehlermittel = mean(missing),
    .groups = "drop"
  )

```

::: {.panel-tabset}
## Distanzen
```{r}
#| eval: true
#| echo: false

# Zusammenfassen über alle vp
darts_binned_summary_4 <- darts_binned_4 %>%
  group_by(blockgruppe) %>%
  summarise(
    mean_dist = mean(mean_dist, na.rm = TRUE),
    median_dist = mean(median_dist, na.rm = TRUE),
    .groups = "drop"
  )

# Long-Format für ggplot
darts_binned_long_4 <- darts_binned_summary_4 %>%
  pivot_longer(cols = c(mean_dist, median_dist),
               names_to = "Typ",
               values_to = "Distanz") %>%
  mutate(Typ = recode(Typ,
                      "mean_dist" = "Mittelwert",
                      "median_dist" = "Median"))

# Plot
graph_4 <- ggplot(darts_binned_long_4, aes(x = blockgruppe, y = Distanz, color = Typ, group = Typ)) +
  geom_line(size = 1.2) +
  geom_point(size = 2) +
  geom_smooth(method = "lm", se = FALSE, linetype = "dotted") +
  scale_y_continuous(limits = c(70, 90), breaks = seq(70, 90, by = 5)) +
  scale_color_manual(
    name = "Legende:",
    values = c("Mittelwert" = "azure4", "Median" = "darkgoldenrod2")
  ) +
  labs(
    x = "Blockgruppe",
    y = "Distanz (in mm)"
  ) +
  theme_minimal(base_size = 12) +
  theme(
    legend.position = "bottom",
    legend.title = element_text(face = "bold"),
    plot.title = element_text(hjust = 0.5, face = "bold"),
    axis.title = element_text(face = "bold")
  )

ggplotly(graph_4)

```

## Fehler

```{r}
#| eval: true
#| echo: false

# Daten in Long-Format bringen für Plot
na_binned_long <- na_binned_4 %>%
  pivot_longer(cols = c(fehlersumme, fehlermittel),
               names_to = "Typ",
               values_to = "Fehler") %>%
  mutate(Typ = recode(Typ,
                      "fehlersumme" = "Fehlersumme",
                      "fehlermittel" = "Fehlermittel"))

# Plot
na_binned_plot <- ggplot(na_binned_long, aes(x = blockgruppe, y = Fehler, group = Typ, color = Typ)) +
  geom_line(size = 1.2) +
  geom_point(size = 2) +
  labs(
    title = "Fehlerentwicklung über 4er-Blockgruppen",
    x = "Blockgruppe",
    y = "Fehleranzahl"
  ) +
  scale_color_manual(values = c("Fehlersumme" = "firebrick", "Fehlermittel" = "steelblue")) +
  theme_minimal(base_size = 12) +
  theme(
    legend.position = "bottom",
    legend.title = element_blank(),
    plot.title = element_text(hjust = 0.5, face = "bold"),
    axis.title = element_text(face = "bold")
  )

ggplotly(na_binned_plot)
```

:::



## Tabelle
::: {.panel-tabset}

## Mittelwert

```{r}
#| eval: true
#| echo: false

datatable(means_wide_4,
  rownames = FALSE,
  colnames = c("VP", "Block 1–4", "Block 5–8", "Block 9–12", "Block 13–16", "Block 17–20"),
  extensions = 'Buttons',
  options = list(
    dom = 'Bfrtip',
    buttons = c('copy', 'csv', 'excel', 'pdf', 'print'),
    pageLength = 10
  )
) %>%
  formatRound(columns = 2:ncol(means_wide_4), digits = 2)
```

## Median
```{r}
#| eval: true
#| echo: false

datatable(medians_wide_4,
  rownames = FALSE,
  colnames = c("VP", "Block 1–4", "Block 5–8", "Block 9–12", "Block 13–16", "Block 17–20"),
  extensions = 'Buttons',
  options = list(
    dom = 'Bfrtip',
    buttons = c('copy', 'csv', 'excel', 'pdf', 'print'),
    pageLength = 10
  )
) %>%
  formatRound(columns = 2:ncol(medians_wide_4), digits = 2)

```
:::


## Anova mit Messwiederholung

::: {.panel-tabset}

## Mittelwert

```{r}
#| eval: true
#| include: false

# Faktoren korrekt setzen
darts_binned_4$vp <- factor(darts_binned_4$vp)
darts_binned_4$blockgruppe <- factor(darts_binned_4$blockgruppe)

# ANOVA mit ezANOVA
anova_result_mean <- ezANOVA(
  data = darts_binned_4,
  dv = mean_dist,
  wid = vp,
  within = blockgruppe,
  type = 3,
  detailed = TRUE
)

# Modell mit afex
aov_afex_mean <- aov_ez(
  id = "vp",
  dv = "mean_dist",
  within = "blockgruppe",
  data = darts_binned_4,
  type = 3
)

# Emmeans und Kontraste
emm_mean <- emmeans(aov_afex_mean, ~ blockgruppe)
contrast_mean <- contrast(emm_mean, method = "poly")
```

```{r}
#| eval: true
#| echo: false

anova_table_mean <- anova_result_mean$ANOVA %>%
  mutate(across(where(is.numeric), ~ round(., 3)))

kable(anova_table_mean, caption = "ANOVA Ergebnisse (Mittelwert, 4er-Blöcke)")
kable(contrast_mean, caption = "Lineare Kontraste (Mittelwert)")
```


## Median


```{r}
#| eval: true
#| include: false

# Faktoren korrekt setzen
darts_binned_4$vp <- factor(darts_binned_4$vp)
darts_binned_4$blockgruppe <- factor(darts_binned_4$blockgruppe)

# ANOVA mit ezANOVA
anova_result_median <- ezANOVA(
  data = darts_binned_4,
  dv = median_dist,
  wid = vp,
  within = blockgruppe,
  type = 3,
  detailed = TRUE
)

# Modell mit afex
aov_afex_median <- aov_ez(
  id = "vp",
  dv = "median_dist",
  within = "blockgruppe",
  data = darts_binned_4,
  type = 3
)

# Emmeans und Kontraste
emm_median <- emmeans(aov_afex_median, ~ blockgruppe)
contrast_median <- contrast(emm_median, method = "poly")
```


```{r}
#| eval: true
#| echo: false

anova_table_median <- anova_result_median$ANOVA %>%
  mutate(across(where(is.numeric), ~ round(., 3)))

kable(anova_table_median, caption = "ANOVA Ergebnisse (Median, 4er-Blöcke)")
kable(contrast_median, caption = "Lineare Kontraste (Median)")
```

:::


# Daten (5x3 Blöcke, gesamt 15 Blöcke)

```{r}
#| eval: true
#| echo: false

darts_binned <- darts_distance %>%
  filter(number %in% 1:8) %>%
  mutate(
    blockgruppe = case_when(
      block %in% 1:3 ~ "Block 1–3",
      block %in% 4:6 ~ "Block 4–6",
      block %in% 7:9 ~ "Block 7–9",
      block %in% 10:12 ~ "Block 10–12",
      block %in% 13:15 ~ "Block 13–15",
      TRUE ~ NA_character_
    ),
    # Faktor definieren für richtige Sortierung
    blockgruppe = factor(blockgruppe,
                         levels = c("Block 1–3", "Block 4–6", "Block 7–9", "Block 10–12", "Block 13–15"))
  ) %>%
  filter(!is.na(blockgruppe)) %>%
  group_by(vp, blockgruppe) %>%
  summarise(
    mean_dist = mean(distance, na.rm = TRUE),
    median_dist = median(distance, na.rm = TRUE),
    .groups = "drop"
  )


```

```{r}
#| eval: true
#| echo: false

# Mittelwerte transponieren
means_wide_3 <- darts_binned %>%
  select(vp, blockgruppe, mean_dist) %>%
  pivot_wider(names_from = blockgruppe, values_from = mean_dist)

# Mediane transponieren
medians_wide_3 <- darts_binned %>%
  select(vp, blockgruppe, median_dist) %>%
  pivot_wider(names_from = blockgruppe, values_from = median_dist)


```

```{r}
#| eval: true
#| echo: false

# Blätter hinzufügen
addWorksheet(wb, "Mittelwert 3 Blöcke")
addWorksheet(wb, "Median 3 Blöcke")

# Daten schreiben
writeData(wb, sheet = "Mittelwert 3 Blöcke", means_wide_3)
writeData(wb, sheet = "Median 3 Blöcke", medians_wide_3)

# Datei speichern
saveWorkbook(wb, pfad, overwrite = TRUE)
```

::: {.panel-tabset}
## Distanzen

3 Blöcke á 8 Würfe entspricht 24 Würfen (siehe hier: 25 Würfe)

```{r}
#| eval: true
#| echo: false

# Aggregieren nach Blockgruppe (über alle vp)
darts_binned_summary <- darts_binned %>%
  group_by(blockgruppe) %>%
  summarise(
    mean_dist = mean(mean_dist, na.rm = TRUE),
    median_dist = mean(median_dist, na.rm = TRUE),  # Achtung: Mittel der Mediane
    .groups = "drop"
  )

darts_binned_long <- darts_binned_summary %>%
  pivot_longer(cols = c(mean_dist, median_dist),
               names_to = "Typ",
               values_to = "Distanz") %>%
  mutate(Typ = recode(Typ,
                      "mean_dist" = "Mittelwert",
                      "median_dist" = "Median"))

graph <- ggplot(darts_binned_long, aes(x = blockgruppe, y = Distanz, color = Typ, group = Typ)) +
  geom_line(size = 1.2) +
  geom_point(size = 2) +
  geom_smooth(method = "lm", se = FALSE, linetype = "dotted") +
  
  scale_y_continuous(limits = c(70, 90), breaks = seq(70, 90, by = 5)) +
  
  scale_color_manual(
    name = "Legende:",
    values = c("Mittelwert" = "azure4", "Median" = "darkgoldenrod2")
  ) +

  labs(
    x = "Blockgruppe",
    y = "Distanz (in mm)"
  ) +
  theme_minimal(base_size = 12) +
  theme(
    legend.position = "bottom",
    legend.title = element_text(face = "bold"),
    plot.title = element_text(hjust = 0.5, face = "bold"),
    axis.title = element_text(face = "bold")
  )

ggplotly(graph)
```

## Fehler

```{r}
#| eval: true
#| echo: false

# Fehler berechnen
# NA-Zählung pro Block
na_counts <- darts_distance %>%
  filter(number %in% 1:8) %>%
  group_by(block) %>%
  summarise(missing = sum(is.na(distance)), .groups = "drop")

# Blockgruppen definieren
na_binned <- na_counts %>%
  mutate(
    blockgruppe = case_when(
      block %in% 1:3 ~ "Block 1–3",
      block %in% 4:6 ~ "Block 4–6",
      block %in% 7:9 ~ "Block 7–9",
      block %in% 10:12 ~ "Block 10–12",
      block %in% 13:15 ~ "Block 13–15",
      TRUE ~ NA_character_
    )
  ) %>%
  filter(!is.na(blockgruppe)) %>%
  group_by(blockgruppe) %>%
  summarise(
    fehlersumme = sum(missing),
    fehlermittel = mean(missing),
    .groups = "drop"
  )
```

```{r}
#| eval: true
#| echo: false
#| include: false

# diagramm
# Schritt 1: Fehlende Werte (NA) zählen pro Block
na_counts <- darts_distance %>%
  filter(number %in% 1:8) %>%
  group_by(block, vp) %>%
  summarise(n_missing = sum(is.na(distance)), .groups = "drop") %>%
  group_by(block) %>%
  summarise(missing = sum(n_missing), .groups = "drop")

# Schritt 2: Blockgruppen zuordnen und aggregieren
na_binned <- na_counts %>%
  mutate(
    blockgruppe = case_when(
      block %in% 1:3 ~ "Block 1–3",
      block %in% 4:6 ~ "Block 4–6",
      block %in% 7:9 ~ "Block 7–9",
      block %in% 10:12 ~ "Block 10–12",
      block %in% 13:15 ~ "Block 13–15",
      TRUE ~ NA_character_
    )
  ) %>%
  filter(!is.na(blockgruppe)) %>%
  group_by(blockgruppe) %>%
  summarise(
    fehlersumme = sum(missing),
    fehlermittel = mean(missing),
    .groups = "drop"
  )

# Faktor-Reihenfolge definieren
na_binned$blockgruppe <- factor(
  na_binned$blockgruppe,
  levels = c("Block 1–3", "Block 4–6", "Block 7–9", "Block 10–12", "Block 13–15")
)
```

```{r}
#| eval: true
#| echo: false

# pLot
missingv = ggplot(na_binned, aes(x = blockgruppe)) +
  geom_line(aes(y = fehlersumme, group = 1, color = "Fehlersumme"), size = 1.2) +
  geom_point(aes(y = fehlersumme, color = "Fehlersumme"), size = 2) +

  geom_line(aes(y = fehlermittel, group = 1, color = "Fehlermittelwert"), linetype = "dashed", size = 1) +
  geom_point(aes(y = fehlermittel, color = "Fehlermittelwert"), size = 2, shape = 17) +

  scale_color_manual(
    name = "Legende:",
    values = c("Fehlersumme" = "firebrick", "Fehlermittelwert" = "darkorange3")
  ) +

  labs(
    x = "Blockgruppe",
    y = "Fehleranzahl (NA)"
  ) +
  theme_minimal(base_size = 12) +
  theme(
    legend.position = "bottom",
    legend.title = element_text(face = "bold"),
    plot.title = element_text(hjust = 0.5, face = "bold"),
    axis.title = element_text(face = "bold")
  )
ggplotly(missingv)
```


:::
## Tabelle
::: {.panel-tabset}
## Mittelwert
```{r}
#| eval: true
#| echo: false

datatable(means_wide_3,
  rownames = F,
  colnames = c("VP", "Block 1-3", "Block 4-6", "Block 7-9", "Block 10-12", "Block 13-15"),
  extensions = 'Buttons',
  options = list(
    dom = 'Bfrtip',
    buttons = c('copy', 'csv', 'excel', 'pdf', 'print'),
    pageLength = 10
  )
) %>%
  formatRound(columns = 2:ncol(means_wide_3), digits = 2)
```

## Median 
```{r}
#| eval: true
#| echo: false

datatable(medians_wide_3,
  rownames = F,
  colnames = c("VP", "Block 1-3", "Block 4-6", "Block 7-9", "Block 10-12", "Block 13-15"),
  extensions = 'Buttons',
  options = list(
    dom = 'Bfrtip',
    buttons = c('copy', 'csv', 'excel', 'pdf', 'print'),
    pageLength = 10
  )
) %>%
  formatRound(columns = 2:ncol(medians_wide_3), digits = 2)
```
:::


## Anova mit Messwiederholung

::: {.panel-tabset}
## Mittelwert
```{r}
#| eval: true
#| include: false

# Wichtig: Faktoren korrekt setzen
darts_binned$vp <- factor(darts_binned$vp)
darts_binned$blockgruppe <- factor(darts_binned$blockgruppe)

# ezANOVA ausführen
anova_result = ezANOVA(
  data = darts_binned,
  dv = mean_dist,             # abhängige Variable
  wid = vp,                   # within-subjects Faktor: Person
  within = blockgruppe,       # repeated-measures Faktor
  type = 3,                   # entspricht typischen SPSS-Output
  detailed = TRUE
  )

# Wiederholte Messung mit afex
aov_afex <- aov_ez(
  id = "vp",                         # Probanden-ID
  dv = "mean_dist",                 # abhängige Variable
  within = "blockgruppe",           # Faktor mit Messwiederholung
  data = darts_binned,
  type = 3                          # entspricht SPSS
  )

#Emmeans-Modell
emm <- emmeans(aov_afex, ~ blockgruppe)

# Linearen Kontrast berechnen
contrast = contrast(emm, method = "poly")  # "poly" = polynomial contrasts (linear, quadratic, ...)
```

```{r}
#| eval: true
#| echo: false

# ANOVA-Ergebnisse extrahieren
anova_table <- anova_result$ANOVA %>%
  mutate(across(where(is.numeric), ~ round(., 3)))  # Runden
kable(anova_table, caption = "ANOVA Ergebnisse (ezANOVA)")
kable(contrast)
```

## Median
```{r}
#| eval: true
#| include: false

# Wichtig: Faktoren korrekt setzen
darts_binned$vp <- factor(darts_binned$vp)
darts_binned$blockgruppe <- factor(darts_binned$blockgruppe)

# ezANOVA ausführen
anova_result = ezANOVA(
  data = darts_binned,
  dv = median_dist,             # abhängige Variable
  wid = vp,                   # within-subjects Faktor: Person
  within = blockgruppe,       # repeated-measures Faktor
  type = 3,                   # entspricht typischen SPSS-Output
  detailed = TRUE
  )

# Wiederholte Messung mit afex
aov_afex <- aov_ez(
  id = "vp",                         # Probanden-ID
  dv = "median_dist",                 # abhängige Variable
  within = "blockgruppe",           # Faktor mit Messwiederholung
  data = darts_binned,
  type = 3                          # entspricht SPSS
  )

#Emmeans-Modell
emm <- emmeans(aov_afex, ~ blockgruppe)

# Linearen Kontrast berechnen
contrast = contrast(emm, method = "poly")  # "poly" = polynomial contrasts (linear, quadratic, ...)
```

```{r}
#| eval: true
#| echo: false

# ANOVA-Ergebnisse extrahieren
anova_table <- anova_result$ANOVA %>%
  mutate(across(where(is.numeric), ~ round(., 3)))  # Runden
kable(anova_table, caption = "ANOVA Ergebnisse (ezANOVA)")
kable(contrast)
```


:::


## Prozentualer Lernerfolg

Der prozentuale Lernerfolg berechnet sich wie folgt: $100\% - \left( \frac{\text{Endwert}}{\text{Startwert}} \times 100\% \right)$. 

### Mittelwert

```{r}
#| eval: true
#| echo: false

# Zwei separate Tabellen für Anfangs- und Endwerte
start_values <- darts_binned %>%
  filter(blockgruppe == "Block 1–3") %>%
  select(vp, start = mean_dist)

end_values <- darts_binned %>%
  filter(blockgruppe == "Block 13–15") %>%
  select(vp, end = mean_dist)

# Join beider Tabellen
lernerfolg_df <- left_join(start_values, end_values, by = "vp") %>%
  mutate(
    start_prozent = 100,
    end_prozent = (end / start) * 100,
    lernerfolg = start_prozent - end_prozent
  )
```

Im Mittel beträgt der Lernerfolg (Mittelwert) _m_=`r mean(lernerfolg_df$lernerfolg)`%.
<details>
<summary><strong>Ergebnisse anzeigen</strong></summary>

```{r}
#| eval: true
#| echo: false
#| table-fold: true

kable(lernerfolg_df, digits = 2, caption = "Prozentualer Lernerfolg pro Proband*in")
```

```{r}
#| eval: true
#| echo: false
#| include: false

# Zwei separate Tabellen für Anfangs- und Endwerte
start_values <- darts_binned %>%
  filter(blockgruppe == "Block 1–3") %>%
  select(vp, start = median_dist)

end_values <- darts_binned %>%
  filter(blockgruppe == "Block 13–15") %>%
  select(vp, end = median_dist)

# Join beider Tabellen
lernerfolg_df_med_3<- left_join(start_values, end_values, by = "vp") %>%
  mutate(
    start_prozent = 100,
    end_prozent = (end / start) * 100,
    lernerfolg = start_prozent - end_prozent
  )
```

### Median
Im Mittel beträgt der Lernerfolg (Median) _m_=`r mean(lernerfolg_df_med_3$lernerfolg)`%.
<details>
<summary><strong>Ergebnisse anzeigen</strong></summary>

```{r}
#| eval: true
#| echo: false


kable(lernerfolg_df, digits = 2, caption = "Prozentualer Lernerfolg pro Proband*in")
```






