---
title: "Ergebnisse Studie 1"
author: "Lina Fricke"
date: today 
format: 
  html:
    self-contained: true 
    toc: true 
    toc-title: Inhalt
    toc-location: left 
    theme: sandstone
    fontsize: 32 px 
    font-family: Roboto
    grid:
      sidebar-width: 300px
      body-width: 900px
      margin-width: 300px
      gutter-width: 1.5rem
    code-tools: 
     source: true
     toggle: false
     caption: This is my code
lang: de
citation-location: margin
bibliography: references.bib
execute: 
  echo: fenced
  warning: false
  messages: false
  error: true
code-fold: true
code-summary: Hier siehst du den Code... 
---

```{r}
#| eval: true
#| include: false
library(ggplot2)
library(tidyverse)
library(readxl)
library(dplyr)
library(plotly)

soz = read_excel("/Users/linafricke/Documents/Promotion/Studie 1/06_Data/Soziodemografische Daten/Soziodemografische_Daten_und_Einflussfaktoren.xlsx")
soz
vas = read_excel("/Users/linafricke/Documents/Promotion/Studie 1/06_Data/Soziodemografische Daten/Soziodemografische_Daten_und_Einflussfaktoren.xlsx", sheet = "VAS data")

navi = read_excel("/Users/linafricke/Documents/Promotion/Studie 1/06_Data/Neuronavigation/Neuronavigation_IX_korrigiert.xlsx")

daten_sum = read_xlsx("~/Documents/Promotion/Studie 1/06_Data/SRTT/SRTT_time_sum.xlsx")

daten_mot = read_xlsx("~/Documents/Promotion/Studie 1/06_Data/SRTT/SRTT_time_motor.xlsx")

daten_cog = read_xlsx("~/Documents/Promotion/Studie 1/06_Data/SRTT/SRTT_time_cog.xlsx")


# rename SM Group 
soz$sm_group <- factor(soz$sm_group,
                       levels = c(1, 2),
                       labels = c("high", "low"))

# Falls nötig: umwandeln
soz$sm_years_sum <- as.numeric(soz$sm_years_sum)

```

::: {.callout-note}
Es sind noch nicht alle Daten analysiert. Deswegen siehst du hier die vorläufigen Ergebnisse.
:::


# Soziodemografische Daten

Es wurden _n_=`r nrow(soz)` gesunde Probanden erhoben, mit _n_=`r table(soz$sex)["weiblich"]` weiblichen und _n_=`r table(soz$sex)["männlich"]` männlichen Teilnehmer*innen. Pro Social-Media-Gruppe sind von `r table(soz$sm_group)["high"]` aus der High-Gruppe und `r table(soz$sm_group)["low"]` aus der Low-Gruppe vollständige Datensätze vorhanden.


::: {.panel-tabset}

### Alter

Alter nach SM-Nutzung: 

```{r}
#| echo: false
#| eval: true
#| out-width: 100%                               
#| fig-align: center                             
#| #fig-cap: A graph from mtcars
#| #fig-cap-location: margin


## === 2 Boxplots in einem Diagramm ===
graph <- soz %>%
  ggplot(aes(x = sm_group, y = age, fill = sm_group)) +
  geom_boxplot(width = 0.6, 
               outlier.shape = 16, 
               outlier.size = 2, 
               linetype = "solid", 
               linewidth = 0.8) +
  scale_fill_manual(values = c("azure4", "darkgoldenrod2")) +
  labs(x = "SM-Nutzung", y = "Alter") +
  theme_minimal() +
  theme(legend.position = "none")
ggplotly(graph)
```


### Geschlecht

Geschlecherverteilung in beiden SM-Nutzungsgruppen:
```{r}
#| echo: false
#| eval: true
#| out-width: 100%                                
#| fig-align: center                             
#| #fig-cap: A graph from mtcars
#| fig-cap-location: margin


soz_clean <- soz %>%
filter(!is.na(sm_group), !is.na(sex)) %>%
  filter(sm_group %in% c("low", "high")) %>%
  filter(sex %in% c("weiblich", "männlich"))

tab <- table(soz_clean$sm_group, soz_clean$sex)
prop_tab <- prop.table(tab, margin = 1) * 100

df <- as.data.frame(prop_tab)
colnames(df) <- c("SM_Nutzung", "Geschlecht", "Prozent")

barplot_gg <- ggplot(df, aes(x = SM_Nutzung, y = Prozent, fill = Geschlecht)) +
  geom_bar(stat = "identity", position = "dodge", color = "black") +
  scale_fill_manual(values = c("azure2", "darkgoldenrod1")) +
  labs(x = "SM-Nutzung", y = "Prozent") +
  ylim(0, 60) +
  theme_minimal()
ggplotly(barplot_gg)

```



### BMI

Hier ist die BMI-Verteilung dargestellt.

```{r}
#| echo: false
#| eval: true
#| out-width: 100%                                
#| fig-align: center                             
#| #fig-cap: 
#| #fig-cap-location: margin


# Plot: Histogramm + Normalverteilung
## === 2 Boxplots in einem Diagramm ===
graph <- soz %>%
  ggplot(aes(x = sm_group, y = bmi, fill = sm_group)) +
  geom_boxplot(width = 0.6, 
               outlier.shape = 16, 
               outlier.size = 2, 
               linetype = "solid", 
               linewidth = 0.8) +
  scale_fill_manual(values = c("azure4", "darkgoldenrod2")) +
  labs(x = "SM-Nutzung", y = "BMI") +
  theme_minimal() +
  theme(legend.position = "none")
ggplotly(graph)
```

:::




## Social Media Behavior

::: {.panel-tabset}

### Jahre

Summe der Jahre (privat + dienstlich) in den beiden Gruppen: 
```{r sm jahre plot}
#| echo: false
#| eval: true
#| out-width: 100%                                
#| fig-align: center                             

graph <- soz %>%
  ggplot(aes(x = sm_group, y = sm_years_sum, fill = sm_group)) +
  geom_boxplot(width = 0.6, 
               outlier.shape = 16, 
               outlier.size = 2, 
               linetype = "solid", 
               linewidth = 0.8) +
  scale_fill_manual(values = c("azure4", "darkgoldenrod2")) +
  labs(x = "SM-Nutzung", y = "Summe Jahre SM-Nutzung") +
  theme_minimal() +
  theme(legend.position = "none")
ggplotly(graph)

```

### MTUAS

Ergebnisse der *Media and Technology Usage Scale* in beiden Gruppen:
```{r mtuas plot}
#| echo: false
#| eval: true
#| out-width: 100%                                
#| fig-align: center                             

graph <- soz %>%
  ggplot(aes(x = sm_group, y = mtuas, fill = sm_group)) +
  geom_boxplot(width = 0.6, 
               outlier.shape = 16, 
               outlier.size = 2, 
               linetype = "solid", 
               linewidth = 0.8) +
  scale_fill_manual(values = c("azure4", "darkgoldenrod2")) +
  labs(x = "SM-Nutzung", y = "MTUAS-Score") +
  theme_minimal() +
  theme(legend.position = "none")
ggplotly(graph)
```

### BSNAS

Ergbenisse der *Bergen Social Network Addiction Scale* in beiden Gruppen
```{r bsnas plot}
#| echo: false
#| eval: true
#| out-width: 100%                                

graph <- soz %>%
  ggplot(aes(x = sm_group, y = bsnas, fill = sm_group)) +
  geom_boxplot(width = 0.6, 
               outlier.shape = 16, 
               outlier.size = 2, 
               linetype = "solid", 
               linewidth = 0.8) +
  scale_fill_manual(values = c("azure4", "darkgoldenrod2")) +
  labs(x = "SM-Nutzung", y = "BSNAS-Score") +
  theme_minimal() +
  theme(legend.position = "none")
ggplotly(graph)
```

:::

::: {.panel-tabset}


## VAS

Mithilfe von VAS wurden Aufmerksamkeit, MÜdigkeit und Schmerzen jeweils vor und nach dem Experiment erhoben.





### Aufmerksamkeit





### Müdigkeit



### Schmerzen


:::


## Andere Einflussfaktoren

::: {.panel-tabset}

### Sleep

```{r}
#| echo: false
#| eval: true
#| out-width: 30%                               
#| fig-align: left 
#| layout-ncol: 3                            


## === 2 Boxplots in einem Diagramm ===
graph <- soz %>%
  ggplot(aes(x = sm_group, y = sleep_general, fill = sm_group)) +
  geom_boxplot(width = 0.6, 
               outlier.shape = 16, 
               outlier.size = 2, 
               linetype = "solid", 
               linewidth = 0.8)+
  scale_fill_manual(values = c("azure4", "darkgoldenrod2")) +
  labs(x = "SM-Nutzung", y = "Schlaf generell (h)") +
  theme_minimal() +
  theme(legend.position = "none")
ggplotly(graph)

## === 2 Boxplots in einem Diagramm ===
graph1 <- soz %>%
  ggplot(aes(x = sm_group, y = sleep_d01, fill = sm_group)) +
  geom_boxplot(width = 0.6, 
               outlier.shape = 16, 
               outlier.size = 2, 
               linetype = "solid", 
               linewidth = 0.8)+
  scale_fill_manual(values = c("azure4", "darkgoldenrod2")) +
  labs(x = "SM-Nutzung", y = "Schlaf Experimentaltag 1 (h)") +
  theme_minimal() +
  theme(legend.position = "none")
ggplotly(graph1)

## === 2 Boxplots in einem Diagramm ===
graph2 <- soz %>%
  ggplot(aes(x = sm_group, y = sleep_d02, fill = sm_group)) +
  geom_boxplot(width = 0.6, 
               outlier.shape = 16, 
               outlier.size = 2, 
               linetype = "solid", 
               linewidth = 0.8)+
  scale_fill_manual(values = c("azure4", "darkgoldenrod2")) +
  labs(x = "SM-Nutzung", y = "Schlaf Experimentaltag 2 (h)") +
  theme_minimal() +
  theme(legend.position = "none")
ggplotly(graph2)

```



### Playing Computer Games

```{r}
#| echo: false
#| eval: true
#| out-width: 100%                               
#| fig-align: center                             


## === 2 Boxplots in einem Diagramm ===
graph <- soz %>%
  ggplot(aes(x = sm_group, y = sleep_general, fill = sm_group)) +
  geom_boxplot(width = 0.6, 
               outlier.shape = 16, 
               outlier.size = 2, 
               linetype = "solid", 
               linewidth = 0.8) +
  scale_fill_manual(values = c("azure4", "darkgoldenrod2")) +
  labs(x = "SM-Nutzung", y = "Schlaf generell (h)") +
  theme_minimal() +
  theme(legend.position = "none")
ggplotly(graph)
```

### Instrument and Sport

### Social Media on Experimental Behavior


:::


# Ergebnisse SRTT

::: {.panel-tabset}

## Alle Proband*innen an Tag 1 und Tag 2

```{r}
#| eval: true
#| include: false

## ----------------------------------------------------------------------------
## PREPROCESSING DATA SUM 
## ----------------------------------------------------------------------------

daten_sum <- daten_sum[rowSums(is.na(daten_sum)) != ncol(daten_sum), ]
daten_sum[daten_sum == "NaN"] <- NA

daten_long <- daten_sum %>%
  pivot_longer(
    cols = starts_with("VP"), 
    names_to = c("Proband", "Zeitpunkt"),  
    names_pattern = "VP(\\d+)-(\\d)",  
    values_to = "time_sum"
  ) %>%
  mutate(time_sum = as.numeric(time_sum))

daten_sum <- daten_long %>%
  group_by(Proband, Zeitpunkt, Block) %>%
  summarise(time_sum = mean(time_sum, na.rm = TRUE), .groups = "drop")


## ----------------------------------------------------------------------------
## PREPROCESSING DATA_MOT
## ----------------------------------------------------------------------------

# Motorische Daten einlesen
daten_mot <- read_xlsx("~/Documents/Promotion/Studie 1/06_Data/SRTT/SRTT_time_motor.xlsx")
daten_mot <- daten_mot[rowSums(is.na(daten_mot)) != ncol(daten_mot), ]
daten_mot[daten_mot == "NaN"] <- NA

daten_mot_long <- daten_mot %>%
  pivot_longer(
    cols = -Block,  
    names_to = "Proband_Messzeitpunkt",
    values_to = "time_sum"
  ) %>%
  mutate(
    Proband = gsub("VP", "", sub("-.*", "", Proband_Messzeitpunkt)),  
    Messzeitpunkt = gsub(".*-(\\d).*", "\\1", Proband_Messzeitpunkt)  
  ) %>%
  select(Block, Proband, Messzeitpunkt, time_sum)

daten_mot_long$time_sum <- as.numeric(daten_mot_long$time_sum)
daten_mot <- daten_mot_long %>%
  group_by(Block, Messzeitpunkt, Proband) %>%
  summarise(time_sum_mot = mean(time_sum, na.rm = TRUE), .groups = "drop")


## ----------------------------------------------------------------------------
## PREPROCESSING DATA_COG
## ----------------------------------------------------------------------------

# Kognitive Daten einlesen
daten_cog <- read_xlsx("~/Documents/Promotion/Studie 1/06_Data/SRTT/SRTT_time_cog.xlsx")
daten_cog <- daten_cog[rowSums(is.na(daten_cog)) != ncol(daten_cog), ]
daten_cog[daten_cog == "NaN"] <- NA
daten_cog[, -1] <- lapply(daten_cog[, -1], as.numeric)

daten_cog_long <- daten_cog %>%
  pivot_longer(
    cols = -Block,  
    names_to = "Proband_Messzeitpunkt",
    values_to = "time_sum"
  ) %>%
  mutate(
    Proband = gsub("VP", "", sub("-.*", "", Proband_Messzeitpunkt)),  
    Messzeitpunkt = gsub(".*-(\\d).*", "\\1", Proband_Messzeitpunkt)  
  ) %>%
  select(Block, Proband, Messzeitpunkt, time_sum)

daten_cog_long$time_sum <- as.numeric(daten_cog_long$time_sum)
daten_cog <- daten_cog_long %>%
  group_by(Block, Messzeitpunkt, Proband) %>%
  summarise(time_sum_cog = mean(time_sum, na.rm = TRUE), .groups = "drop")


## ----------------------------------------------------------------------------
## MERGING DATA SETS
## ----------------------------------------------------------------------------


# Datensätze zusammenführen
daten_gesamt <- daten_sum %>%
  left_join(daten_mot, by = c("Block", "Proband", "Zeitpunkt" = "Messzeitpunkt")) %>%
  left_join(daten_cog, by = c("Block", "Proband", "Zeitpunkt" = "Messzeitpunkt"))

#Datensätze zusammenfügen 
rm(daten_cog_long, daten_mot_long, daten_long)


# Umbenennen der Variablen, nur wenn sie existieren
daten_cog <- daten_cog %>% rename(time_sum_cog = time_sum_cog) # Hier kannst du den Namen beibehalten oder nach Bedarf umbenennen
daten_mot <- daten_mot %>% rename(time_sum_mot = time_sum_mot)
daten_sum <- daten_sum %>% rename(time_sum = time_sum)
daten_sum <- daten_sum %>% rename(Messzeitpunkt = Zeitpunkt)

# Zusammenführen der Datensätze nach Proband, Block & Messzeitpunkt
daten_gesamt <- daten_cog %>%
  full_join(daten_mot, by = c("Proband", "Block", "Messzeitpunkt")) %>%
  full_join(daten_sum, by = c("Proband", "Block", "Messzeitpunkt"))

# Überprüfen, ob alles korrekt zusammengeführt wurde
head(daten_gesamt)
```

```{r}
#| echo: true
#| eval: true

## ----------------------------------------------------------------------------
## PLOTTEN (ALLE)
## ----------------------------------------------------------------------------
daten_gesamt[daten_gesamt == "NaN"] <- NA

#Mittelwerte für den Datensatz berechnen
daten_mittelwerte <- daten_gesamt %>%
  group_by(Block, Messzeitpunkt) %>%
  summarise(time_sum = mean(time_sum, na.rm = TRUE), .groups = "drop")

graph = ggplot(daten_mittelwerte, 
       aes(x = Block, 
           y = time_sum,
           color = Messzeitpunkt,
           group = Messzeitpunkt)) +
  geom_line() +                           
  geom_point() +                    
  labs(
    x = "Sequenzen", 
    y = "Mittlere Reaktionszeit (ms)",
    color = "Tag:")+  # Legendentitel hier definieren
  scale_x_continuous(
    breaks = 1:17,
    labels = c("R1", "L1", "L2", "L3", "R4", "L5", "L6", "L7", "L8", 
               "L9", "L10", "L11", "L12", "L13", "L14", "L15", "R2")
  ) +
  scale_color_manual(
    values = c("azure4", "darkgoldenrod2"), 
    labels = c("Tag 1", "Tag 2")
  ) +
  theme_minimal(base_size = 10) +  # Schriftart entfernen falls nicht installiert
  theme(
    legend.position = "bottom",
    legend.text = element_text(size = 10),
    legend.title = element_text(size = 10),
    panel.grid.major = element_line(color = "grey85", size = 0.3),
    panel.grid.minor = element_blank(),
    axis.text = element_text(size = 11, color = "black"),
    axis.title = element_text(size = 11, face = "bold"),
  )
ggplotly(graph)
```

## Tag 1, geteilt nach SM-Nutzung

```{r}
#| echo: true
#| eval: true

# Mergen von SM Data und SRTT

daten_gesamt <- daten_gesamt %>%
  rename(vp= Proband)

daten_gesamt <- daten_gesamt %>%
  mutate(vp = paste0("vp", str_pad(vp, 2, pad = "0")))

# Nur relevante Spalten aus soz verwenden
soz_slim <- soz %>%
  select(vp, sm_group)

# Join mit daten_gesamt auf 'vp'
daten_gesamt <- daten_gesamt %>%
  left_join(soz_slim, by = "vp")
```

```{r}
#| eval: true
#| echo: true

## ----------------------------------------------------------------------------
## PLOT SRTT TIMES DAY 1 (ABSOLUTE WERTE)
## ----------------------------------------------------------------------------

# Filter data for Day 1 and calculate mean time_sum for each group
daten_tag1 <- daten_gesamt %>%
  filter(Messzeitpunkt == "1") %>%
  group_by(Block, sm_group) %>%
  summarise(mean_time = mean(time_sum, na.rm = TRUE),
            sd_time = sd(time_sum, na.rm = TRUE),
            .groups = "drop")

# Create the plot
graph = ggplot(daten_tag1, 
       aes(x = Block, 
           y = mean_time,
           color = sm_group,
           group = sm_group)) +
  geom_line() +                           
  geom_point() +                    
  # geom_errorbar(aes(ymin = mean_time - sd_time, 
                  #  ymax = mean_time + sd_time),
                # width = 0.2, size = 0.5) +        
  labs(
    x = "Sequenzen", 
    y = "Mittlere Reaktionszeit (ms)",
    color = "SM-Nutzung"
  ) +
  scale_x_continuous(
    breaks = 1:17,
    labels = c("R1", "L1", "L2", "L3", "R4", "L5", "L6", "L7", "L8", 
               "L9", "L10", "L11", "L12", "L13", "L14", "L15", "R2")
  ) +
  scale_color_manual(
    values = c("darkgoldenrod2", "azure4"), 
    labels = c("Low", "High")
  ) +
  theme_minimal(base_size = 10) +
  theme(
    legend.position = "bottom",
    legend.text = element_text(size = 10),
    panel.grid.major = element_line(color = "grey85", size = 0.3),
    panel.grid.minor = element_blank(),
    axis.text = element_text(size = 11, color = "black"),
    axis.title = element_text(size = 11, face = "bold")
  )
ggplotly(graph)
```

## Tag 2, geteilt nach SM-Nutzung

```{r}
## ----------------------------------------------------------------------------
## PLOT SRTT TIMES DAY 2 (ABSOLUTE WERTE)
## ----------------------------------------------------------------------------

# Filter data for Day 2 and calculate mean time_sum for each group
daten_tag2 <- daten_gesamt %>%
  filter(Messzeitpunkt == "2") %>%
  group_by(Block, sm_group) %>%
  summarise(mean_time = mean(time_sum, na.rm = TRUE),
            sd_time = sd(time_sum, na.rm = TRUE),
            .groups = "drop")

# Create the plot
graph = ggplot(daten_tag2, 
       aes(x = Block, 
           y = mean_time,
           color = sm_group,
           group = sm_group)) +
  geom_line() +                           
  geom_point() +                    
  # geom_errorbar(aes(ymin = mean_time - sd_time, 
                  #  ymax = mean_time + sd_time),
                # width = 0.2, size = 0.5) +        
  labs(
    x = "Sequenzen", 
    y = "Mittlere Reaktionszeit (ms)",
    color = "SM-Nutzung"
  ) +
  scale_x_continuous(
    breaks = 1:17,
    labels = c("R1", "L1", "L2", "L3", "R4", "L5", "L6", "L7", "L8", 
               "L9", "L10", "L11", "L12", "L13", "L14", "L15", "R2")
  ) +
  scale_color_manual(
    values = c("darkgoldenrod2", "azure4"), 
    labels = c("Low", "High")
  ) +
  theme_minimal(base_size = 10) +
  theme(
    legend.position = "bottom",
    legend.text = element_text(size = 10),
    panel.grid.major = element_line(color = "grey85", size = 0.3),
    panel.grid.minor = element_blank(),
    axis.text = element_text(size = 11, color = "black"),
    axis.title = element_text(size = 11, face = "bold")
  )
ggplotly(graph)
```

:::


## Euklidische Distanz in der Neuonavigation 

```{r}
#| include: false
library(DT)
library(knitr)
library(readxl)
library(dplyr)


# Euklidische Distanz pro Proband berechnen
df_dist <- navi %>%
  group_by(vp, marker) %>%
  summarise(
    dist = sqrt((x[2] - x[1])^2 + (y[2] - y[1])^2 + (z[2] - z[1])^2),
    .groups = "drop"
  )

# Gemittelte Distanz über alle Proband*innen pro Marker
df_mean <- df_dist %>%
  group_by(marker) %>%
  summarise(mean_dist = mean(dist))

df_mean <- df_mean %>%
  arrange(desc(mean_dist)) %>%
  mutate(marker = factor(marker, levels = marker))
```


```{r}
#| eval: true # code is executed
#| label: tbl-neuronavigation
#| tbl-cap: "Durchschnittliche euklidische Distanz"

datatable(df_mean)
```

# Neuronavigation

```{r neuronavigation berechnung}
#| include: false
library(DT)
library(knitr)
library(readxl)
library(dplyr)
library(plotly)

data = read_excel("/Users/linafricke/Documents/Promotion/Studie 1/06_Data/Neuronavigation/Neuronavigation_IX_korrigiert.xlsx")

# Euklidische Distanz pro Proband berechnen
df_dist <- data %>%
  group_by(vp, marker) %>%
  summarise(
    dist = sqrt((x[2] - x[1])^2 + (y[2] - y[1])^2 + (z[2] - z[1])^2),
    .groups = "drop"
  )

# Gemittelte Distanz über alle Proband*innen pro Marker
df_mean <- df_dist %>%
  group_by(marker) %>%
  summarise(mean_dist = mean(dist))

df_mean <- df_mean %>%
  arrange(desc(mean_dist)) %>%
  mutate(marker = factor(marker, levels = marker))
```

Die Kappe wurde mithilfe von Neuronavigation an beiden Tagen an `r nrow(data)` Punkten Fz, Cz, T7, T8 und Pz ausgerichtet. Die Differenz an beiden Tagen wurde mithilfe der Euklidischen Distanz berechnet und ist in @tbl-neuronavigation dargestellt.

```{r code neuronavigation table}
#| eval: true # code is executed
#| tbl-cap: "Durchschnittliche euklidische Distanz"

datatable(df_mean)
  

```




# Stroop data 
The Stroop test was initially invented by Stroop [@rsoft].






